{"present": {"1 Singular": {"Affirmative": "roinnim", "Question": "an roinnim?", "Negative": "n\u00ed roinnim"}, "2 Singular": {"Affirmative": "roinneann t\u00fa", "Question": "an roinneann t\u00fa?", "Negative": "n\u00ed roinneann t\u00fa"}, "3 Singular": {"Male": {"Affirmative": "roinneann s\u00e9", "Question": "an roinneann s\u00e9?", "Negative": "n\u00ed roinneann s\u00e9"}, "Female": {"Affirmative": "roinneann s\u00ed", "Question": "an roinneann s\u00ed?", "Negative": "n\u00ed roinneann s\u00ed"}}, "1 Plural": {"Compressed": {"Affirmative": "roinnimid", "Question": "an roinnimid?", "Negative": "n\u00ed roinnimid"}, "Extended": {"Affirmative": "roinneann muid", "Question": "an roinneann muid?", "Negative": "n\u00ed roinneann muid"}}, "2 Plural": {"Affirmative": "roinneann sibh", "Question": "an roinneann sibh?", "Negative": "n\u00ed roinneann sibh"}, "3 Plural": {"Affirmative": "roinneann siad", "Question": "an roinneann siad?", "Negative": "n\u00ed roinneann siad"}, "Passive": {"Affirmative": "roinntear", "Question": "an roinntear?", "Negative": "n\u00ed roinntear"}}, "future": {"1 Singular": {"Affirmative": "roinnfidh m\u00e9", "Question": "an roinnfidh m\u00e9?", "Negative": "n\u00ed roinnfidh m\u00e9"}, "2 Singular": {"Affirmative": "roinnfidh t\u00fa", "Question": "an roinnfidh t\u00fa?", "Negative": "n\u00ed roinnfidh t\u00fa"}, "3 Singular": {"Male": {"Affirmative": "roinnfidh s\u00e9", "Question": "an roinnfidh s\u00e9?", "Negative": "n\u00ed roinnfidh s\u00e9"}, "Female": {"Affirmative": "roinnfidh s\u00ed", "Question": "an roinnfidh s\u00ed?", "Negative": "n\u00ed roinnfidh s\u00ed"}}, "1 Plural": {"Compressed": {"Affirmative": "roinnfimid", "Question": "an roinnfimid?", "Negative": "n\u00ed roinnfimid"}, "Extended": {"Affirmative": "roinnfidh muid", "Question": "an roinnfidh muid?", "Negative": "n\u00ed roinnfidh muid"}}, "2 Plural": {"Affirmative": "roinnfidh sibh", "Question": "an roinnfidh sibh?", "Negative": "n\u00ed roinnfidh sibh"}, "3 Plural": {"Affirmative": "roinnfidh siad", "Question": "an roinnfidh siad?", "Negative": "n\u00ed roinnfidh siad"}, "Passive": {"Affirmative": "roinnfear", "Question": "an roinnfear?", "Negative": "n\u00ed roinnfear"}}, "past": {"1 Singular": {"Affirmative": "roinn m\u00e9", "Question": "ar roinn m\u00e9?", "Negative": "n\u00edor roinn m\u00e9"}, "2 Singular": {"Affirmative": "roinn t\u00fa", "Question": "ar roinn t\u00fa?", "Negative": "n\u00edor roinn t\u00fa"}, "3 Singular": {"Male": {"Affirmative": "roinn s\u00e9", "Question": "ar roinn s\u00e9?", "Negative": "n\u00edor roinn s\u00e9"}, "Female": {"Affirmative": "roinn s\u00ed", "Question": "ar roinn s\u00ed?", "Negative": "n\u00edor roinn s\u00ed"}}, "1 Plural": {"Compressed": {"Affirmative": "roinneamar", "Question": "ar roinneamar?", "Negative": "n\u00edor roinneamar"}, "Extended": {"Affirmative": "roinn muid", "Question": "ar roinn muid?", "Negative": "n\u00edor roinn muid"}}, "2 Plural": {"Affirmative": "roinn sibh", "Question": "ar roinn sibh?", "Negative": "n\u00edor roinn sibh"}, "3 Plural": {"Compressed": {"Affirmative": "roinn siad", "Question": "ar roinn siad?", "Negative": "n\u00edor roinn siad"}, "Extended": {"Affirmative": "roinneadar", "Question": "ar roinneadar?", "Negative": "n\u00edor roinneadar"}}, "Passive": {"Affirmative": "roinneadh", "Question": "ar roinneadh?", "Negative": "n\u00edor roinneadh"}}, "condi": {"1 Singular": {"Affirmative": "roinnfinn", "Question": "an roinnfinn?", "Negative": "n\u00ed roinnfinn"}, "2 Singular": {"Affirmative": "roinnfe\u00e1", "Question": "an roinnfe\u00e1?", "Negative": "n\u00ed roinnfe\u00e1"}, "3 Singular": {"Male": {"Affirmative": "roinnfeadh s\u00e9", "Question": "an roinnfeadh s\u00e9?", "Negative": "n\u00ed roinnfeadh s\u00e9"}, "Female": {"Affirmative": "roinnfeadh s\u00ed", "Question": "an roinnfeadh s\u00ed?", "Negative": "n\u00ed roinnfeadh s\u00ed"}}, "1 Plural": {"Compressed": {"Affirmative": "roinnfimis", "Question": "an roinnfimis?", "Negative": "n\u00ed roinnfimis"}, "Extended": {"Affirmative": "roinnfeadh muid", "Question": "an roinnfeadh muid?", "Negative": "n\u00ed roinnfeadh muid"}}, "2 Plural": {"Affirmative": "roinnfeadh sibh", "Question": "an roinnfeadh sibh?", "Negative": "n\u00ed roinnfeadh sibh"}, "3 Plural": {"Compressed": {"Affirmative": "roinnfid\u00eds", "Question": "an roinnfid\u00eds?", "Negative": "n\u00ed roinnfid\u00eds"}, "Extended": {"Affirmative": "roinnfeadh siad", "Question": "an roinnfeadh siad?", "Negative": "n\u00ed roinnfeadh siad"}}, "Passive": {"Affirmative": "roinnf\u00ed", "Question": "an roinnf\u00ed?", "Negative": "n\u00ed roinnf\u00ed"}}, "imper": {"1 Singular": {"Affirmative": "roinnim!", "Negative": "n\u00e1 roinnim!"}, "2 Singular": {"Affirmative": "roinn!", "Negative": "n\u00e1 roinn!"}, "3 Singular": {"Male": {"Affirmative": "roinneadh s\u00e9!", "Negative": "n\u00e1 roinneadh s\u00e9!"}, "Female": {"Affirmative": "roinneadh s\u00ed!", "Negative": "n\u00e1 roinneadh s\u00ed!"}}, "1 Plural": {"Compressed": {"Affirmative": "roinnimis!", "Negative": "n\u00e1 roinnimis!"}, "Extended": {"Affirmative": "roinneadh muid!", "Negative": "n\u00e1 roinneadh muid!"}}, "2 Plural": {"Affirmative": "roinnig\u00ed!", "Negative": "n\u00e1 roinnig\u00ed!"}, "3 Plural": {"Compressed": {"Affirmative": "roinnid\u00eds!", "Negative": "n\u00e1 roinnid\u00eds!"}, "Extended": {"Affirmative": "roinneadh siad!", "Negative": "n\u00e1 roinneadh siad!"}}, "Passive": {"Affirmative": "roinntear!", "Negative": "n\u00e1 roinntear!"}}, "pastConti": {"1 Singular": {"Affirmative": "roinninn", "Question": "an roinninn?", "Negative": "n\u00ed roinninn"}, "2 Singular": {"Affirmative": "roinnte\u00e1", "Question": "an roinnte\u00e1?", "Negative": "n\u00ed roinnte\u00e1"}, "3 Singular": {"Male": {"Affirmative": "roinneadh s\u00e9", "Question": "an roinneadh s\u00e9?", "Negative": "n\u00ed roinneadh s\u00e9"}, "Female": {"Affirmative": "roinneadh s\u00ed", "Question": "an roinneadh s\u00ed?", "Negative": "n\u00ed roinneadh s\u00ed"}}, "1 Plural": {"Compressed": {"Affirmative": "roinnimis", "Question": "an roinnimis?", "Negative": "n\u00ed roinnimis"}, "Extended": {"Affirmative": "roinneadh muid", "Question": "an roinneadh muid?", "Negative": "n\u00ed roinneadh muid"}}, "2 Plural": {"Affirmative": "roinneadh sibh", "Question": "an roinneadh sibh?", "Negative": "n\u00ed roinneadh sibh"}, "3 Plural": {"Compressed": {"Affirmative": "roinnid\u00eds", "Question": "an roinnid\u00eds?", "Negative": "n\u00ed roinnid\u00eds"}, "Extended": {"Affirmative": "roinneadh siad", "Question": "an roinneadh siad?", "Negative": "n\u00ed roinneadh siad"}}, "Passive": {"Affirmative": "roinnt\u00ed", "Question": "an roinnt\u00ed?", "Negative": "n\u00ed roinnt\u00ed"}}, "subj": {"1 Singular": {"Affirmative": "go roinne m\u00e9", "Negative": "n\u00e1r roinne m\u00e9"}, "2 Singular": {"Affirmative": "go roinne t\u00fa", "Negative": "n\u00e1r roinne t\u00fa"}, "3 Singular": {"Male": {"Affirmative": "go roinne s\u00e9", "Negative": "n\u00e1r roinne s\u00e9"}, "Female": {"Affirmative": "go roinne s\u00ed", "Negative": "n\u00e1r roinne s\u00ed"}}, "1 Plural": {"Compressed": {"Affirmative": "go roinnimid", "Negative": "n\u00e1r roinnimid"}, "Extended": {"Affirmative": "go roinne muid", "Negative": "n\u00e1r roinne muid"}}, "2 Plural": {"Affirmative": "go roinne sibh", "Negative": "n\u00e1r roinne sibh"}, "3 Plural": {"Affirmative": "go roinne siad", "Negative": "n\u00e1r roinne siad"}, "Passive": {"Affirmative": "go roinntear", "Negative": "n\u00e1r roinntear"}}, "verbal noun": "roinnt", "verbal adjective": "roinnte"}